Minutes et répertoires du notaire Pierre LALLEMAN, 23 juillet 1798 - 22 août 1808 (étude IV)
Archives nationales
- Minutes de Pierre LALLEMAN, 1749 - 1824; MC/ET/IV/919 - MC/ET/IV/1096
  - Minutes. 1806, novembre, novembre 1806; MC/ET/IV/983; Document détérioré.
    - Mainlevée par Gabriel Carrier Dureal, demeurant 9, rue des Colonnes, à Jean-Baptiste Nicolas Adeline, négociant, demeurant à Rouen., 14 novembre 1806; MC/ET/IV/983; pièce n°26
      mainlevée; Dureal; Adeline; négociant; Colonnes (rue des)
    - Transfert par Robert François Jovenne, entrepreneur des étapes et convois militaires du département du Calvados, demeurant à Caen, à François Denis Gosset, demeurant 11, rue Neuve-Saint-Eustache., 15 novembre 1806; MC/ET/IV/983; pièce n°27
      Jovenne; Gosset; Neuve-Saint-Eustache (rue)
    - Mainlevée par Adrien Marie François Perroud, demeurant 5, rue du Mont-Blanc, mandataire de Léonard Baudoin Mauroit, demeurant rue d'Argent, à Messieurs Dhotel-Thomas, négociants, demeurant à Paris., 15 novembre 1806; MC/ET/IV/983; pièce n°28
      mainlevée; Perroud; Mauroit; Dhotel-Thomas; négociant; Mont-Blanc (rue du)
    - Dépôt d'ordonnance judiciaire par Yves Gilbert Jollu, demeurant 45, rue Neuve-Saint-Eustache, concernant la succession d'Anne Catherine Douet, veuve d'Henry Gabriel Auproux., 15 novembre 1806; MC/ET/IV/983; pièce n°29
      Jollu; Douet; Auproux; Neuve-Saint-Eustache (rue)
    - Transport par Paul Bernardin Danneville, demeurant 50, rue de Lille, à Guillaume Toussaints Gibert, receveur général du département de l'Oise et régent de la banque de France, demeurant à Beauvais., 17 novembre 1806; MC/ET/IV/983; pièce n°30
      Danneville; Gibert; Lille (rue de)
    - Dépôt de procuration par Pierre Henry Roux, homme de loi, demeurant 45, rue Neuve Saint-Eustache, donnée par Charlotte Marie Anne Lemoine, veuve de Jacques Etienne Balavoine, à messieurs Jallu et Roux, demeurant 45, rue Neuve-Saint-Eustache., 17 novembre 1806; MC/ET/IV/983; pièce n°31
      procuration; Roux; Lemoine; Balavoine; Jallu; Neuve-Saint-Eustache (rue)
    - Notoriété par Baptiste Desavis, perruquier, demeurant 69, quai Saint-Bernard, et Pierre Dalligny, marchand de vin, demeurant 1, rue des Grands-Dégrés, concernant le nom de Simon Edme Joubleau., 17 novembre 1806; MC/ET/IV/983; pièce n°32
      notoriété; Desavis; Dalligny; Joubleau; Saint-Bernard (quai); Grands-Degrés (rue des)
    - Procuration par Adélaïde Joséphine Raoulx, demeurant à Laon, à Yves Gilbert Jallu et Pierre Henry Roux, et notoriété par Pierre Henry Roux, demeurant 45, rue Neuve-Saint-Eustache, après le décès de Jean-Baptiste Belmond, propriétaire, demeurant à Montpellier., 19 novembre 1806; MC/ET/IV/983; pièce n°33
      Fichier dit 'général' XVIIe-XVIIIe siècles, par le personnel du Minutier, 1954-1999 ( fichier papier entièrement dématérialisé; voir contexte dans le Plan d’orientation général - Notaires de Paris, guides thématiques du Minutier).
      Date de création de la notice: 2010
      procuration; Raoulx; Roux; Belmond; Neuve-Saint-Eustache (rue)
    - Procuration par Jean Louis Bouchinet, cultivateur, demeurant à Coivres, à Jean Cornu Palmery, demeurant 2, rue Savari., 20 novembre 1806; MC/ET/IV/983; pièce n°34
      procuration; bouchinet; Palmery; agriculteur
    - Dépôt de pièces concernant la succession de Nicole Jeanne Leclerc, demeurant à Coulommiers., 20 novembre 1806; MC/ET/IV/983; pièce n°35
      Leclerc
    - Transfert par Etienne Michel Martin, demeurant 15, rue Neuve-des-Petits-Champs, mandataire de Charles Vaillant, à Eustache Antoine Richard Behague, demeurant rue Bleue., 20 novembre 1806; MC/ET/IV/983; pièce n°36
      Martin; Vaillant; Behague; Neuve-des-Petits-Champs (rue); Bleue (rue)
    - Transport par Pierre Martinet, demeurant 8, rue de Semeurs, à Claude Joseph Rouget, négociant, demeurant 23, rue du Gros-Chenet., 20 novembre 1806; MC/ET/IV/983; pièce n°37
      Martinet; Rouget; négociant; Gros-Chenet (rue du)
    - Mainlevée par Nicolas Jean-Baptiste Tripier, avocat, demeurant rue des Prouvaires, à Auguste François Legay Serriere, et Aglaée Henriette Blandin., 20 novembre 1806; MC/ET/IV/983; pièce n°38
      mainlevée; avocat; Tripier; Serrière; Blandin; Prouvaires (rue des)
    - Quittance par Pierre Nicolas Blandin, demeurant 25, rue des Fossés-Montmartre, Claude François Chodron, notaire, demeurant 2, rue Neuve-Egalité, Jacques Dominique Armant Lermann, demeurant 2, rue de Marivaux, Aglaée Henriette Blandin, demeurant boulevard Cerrutti, à Marie Jeanne Denise Elisabeth Rigoley D'Ogny, veuve de Jean Anaclet de Bassompierre, demeurant à Villemoisson., 20 novembre 1806; MC/ET/IV/983; pièce n°39
      quittance; Blandin; Chodron; Lermann; Ogny; Bassompierre; Fossés-Montmartre (rue des); Marivaux (rue de); Cerutti (rue); notaire
    - Substitution de Salvador Paul Leremboure, maire de Saint-Jean-de-Luz, demeurant à Saint-Jean-de-Luz, par Don Francisco de Durango Ortuzar, négociant, demeurant à Santander (Espagne)., 21 novembre 1806; MC/ET/IV/983; pièce n°40
      substitution; Leremboure; Ortuzar; négociant
    - Procuration par Hector Louis de Barbancois, propriétaire, demeurant rue du Sentier, à M. Confrancq, ancien négociant de Saint-Domingue., 21 novembre 1806; MC/ET/IV/983; pièce n°41
      procuration; Barbancois; Confrancq; négociant; Sentier (rue du)
    - Mainlevée par Louis Gervais de Saint Laurent, demeurant 47, rue Saint-Lazare, à Marie Anne Charlotte Defontsent, veuve d'Angélique François de la Guillaumye., 21 novembre 1806; MC/ET/IV/983; pièce n°42
      mainlevée; Laurent; Defontsent; Guillaumye; Saint-Lazare (rue)
    - Mainlevée par Marie Pauline Eulalie Theaulon, demeurant 8, rue Coquenard, et Auguste Antoine Theaulon, demeurant 128, rue Montmartre, à Jean Théodore Leroy., 21 novembre 1806; MC/ET/IV/983; pièce n°43
      mainlevée; Theaulon; Leroy; Coquenard (rue); Montmartre (rue)
    - Transfert par Etienne Michel Martin, demeurant 15, rue Neuve-des-Petits-Champs, mandataire de 50 marins, à Eustache Antoine Richard Béhague, demeurant rue Bleue., 25 novembre 1806; MC/ET/IV/983; pièce n°44
      Martin; Béhague; Neuve-des-Petits-Champs (rue); Bleue (rue)
    - Depôt de procuration par Etienne Georges Bellenger, demeurant demeurant 44, rue Neuve-Saint-Eustache, donnée par Jean Nicolas Ferrand, demeurant à Metz, à Augustin Louis Lalleman, demeurant 44, rue Neuve-Saint-Eustache., 25 novembre 1806; MC/ET/IV/983; pièce n°45
      procuration; Bllenger; Ferrand; Lalleman; Neuve-Saint-Eustache (rue)
    - Notoriété par Bazile Frimeon Degendron, demeurant 139, rue Montmartre, et Maurice Legrand, demeurant 45, rue Saint-Lazare, concernant feue Julienne Thérèse Traver, veuve en premières noces de Charles Daugy, et en seconde noces de Claude Estancelin., 26 novembre 1806; MC/ET/IV/983; pièce n°46
      notoriété; Degendron; Legrand; Traver; Daugy; Estancelin; Montmartre (rue); Saint-Lazare (rue)
    - Transfert par Etienne Michel Martin, demeurant 15, rue Neuve-des-Petits-Champs, mandataire de 29 personnes, à Eustache Antoine Richard Béhague, demeurant rue Bleue., 26 novembre 1806; MC/ET/IV/983; pièce n°47
    - Depôt de procuration par Charles Marie Gentil, demeurant 8, rue Serrurier, donnée par Jean Pierre Renaud, propriétaire, demeurant rue du Four, à Montfermeil, à Rose Françoise Renaud, femme d'Edouard Walkiers, demeurant 7, rue Chabannais., 26 novembre 1806; MC/ET/IV/983; pièce n°48
      procuration; Gentil; Renaud; Walkiers; Four (rue du)
    - Transfert par Laurent Bouland, ex préposé aux étapes et convois militaires, demeurant à Saint-Denis, à François Denis Gosset, demeurant 11, rue Saint-Eustache., 27 novembre 1806; MC/ET/IV/983; pièce n°49
      Bouland; Gosset; Neuve-Saint-Eustache (rue)
    - Transfert par Etienne Trompette, menuisier et marchand de bois, demeurant boulevards Neufs, à François Denis Gosset, demeurant 11, rue Saint-Eustache., 27 novembre 1806; MC/ET/IV/983; pièce n°50
      Trompette; Gosset; menuisier; Neuve-Saint-Eustache (rue)
    - Dépôt de procurations par Etienne Georges Bellenger, l'une par Charles Bouvallet, employé aux droits, demeurant à Bavay, à Augustine Louise Lalleman, demeurant 44, rue Neuve Saint-Eustache, l'autre par Michel Jean Auguste Boulley de Bonneville, demeurant à Argentan, à Augustine Louise Lalleman, demeurant 44, rue Neuve-Saint-Eustache., 27 novembre 1806; MC/ET/IV/983; pièce n°51
      procuration; Bellenger; Bouvallet; Lalleman; Bonneville; Neuve-Saint-Eustache (rue)
    - Contrat de mariage sous le régime de la communauté de biens entre Jean Lavigne, cordonnier, demeurant 5, passage des Petites-Boucheries, et Edmée Renard, fille de Nicolas Renard, demeurant à Jours., 28 novembre 1806; MC/ET/IV/983; pièce n°52
      contrat de mariage; Lavigne; Renard; cordonnier; Boucheries (rue des)
    - Procès verbal de comparution de Maurice Legrand, mandataire d'Ambroise Joseph Soyez, demeurant rue Salle-au-Comte, et de François Chrisottomo Delattre, négociant, demeurant rue des Jeûneurs., 29 novembre 1806; MC/ET/IV/983; pièce n°53
      procès-verbal; Legrand; Soyez; Delattre; Salle-au-Comte (rue); Jeûneurs (rue des); négociant
  - Minutes. 1806, décembre, décembre 1806; MC/ET/IV/984; Document détérioré.
  - Minutes. 1807, janvier, janvier 1807; MC/ET/IV/985
  - Minutes. 1807, février, février 1807; MC/ET/IV/986
  - Minutes. 1807, mars - 1807, avril, mars 1807 - avril 1807; MC/ET/IV/987
  - Minutes. 1807, mai, mai 1807; MC/ET/IV/988
  - Minutes. 1807, juin, juin 1807; MC/ET/IV/989
  - Minutes. 1807, juillet, juillet 1807; MC/ET/IV/990
  - Minutes. 1807, août, août 1807; MC/ET/IV/991
  - Minutes. 1807, 1er septembre - 1807, 15 octobre, 1er septembre 1807 - 15 octobre 1807; MC/ET/IV/992
    - Bail par Etienne-Innocent Chavet, notaire honoraire à Paris, demeurant rue du Gros chenet, au n°2, et Marie Lalouette, sa femme, à Ferdinand-Romain Lefèvre, notaire à Paris, de certaines pièces d'une maison où demeurent les parties, moyennant 600 frs de loyer annuel., 25 septembre 1807; MC/ET/IV/992
      Notaires des XVIe-XVIIIe siècles (4153 actes), par Claire Béchu, Catherine Grodecki, Marie-Antoinette Fleury, Madeleine Jurgens, Marie-Françoise Limon-Bonnet, Pierre-Yves Louis, Xenia Pamfilova, Isabelle Pebay, v. 1950, 1986-1994 (fichier papier entièrement dématérialisé; voir contexte dans le Plan d’orientation général - Notaires de Paris, guides thématiques du Minutier).
      bail; Gros-Chenet (rue du); Chavet, Etienne Innocent; Lalouette, Marie; Lefèvre, Ferdinand Romain; notaire
    - Bail par Etienne Innocent Chavet, notaire honoraire, à Félix Edouard Lefebvre, notaire impérial à Paris., 25 septembre 1807; MC/ET/IV/992
      Date de création de la notice: 2005
      bail; Chavet, Etienne Innocent; Lefebvre, Félix Edouard; notaire
  - Minutes. 1807, 15 octobre - 1807, 30 novembre, 15 octobre 1807 - 30 novembre 1807; MC/ET/IV/993
  - Minutes. 1807, décembre, décembre 1807; MC/ET/IV/994
    - NARBONNE-LARA (Louis-Marie-Jacques-Amalric de) Général de division, demeurant à Paris rue Roquépine. § Consentement par Louis-Marie-Jacques-Amalric de NARBONNE-LARA au mariage de sa fille Adélaïde-Marie de NARBONNE LARA, fille mineure de lui et d'Adélaïde-Marie de MONTHOLON, avec Claude-Philibert BARTHELOT de RAMBUTEAU, domicilié à Chamgrenon, arrondissement de Meaux, département de Saöne et Loire, 21 décembre 1807; MC/ET/IV/994
      Date de révision: 2011-2012
      contrat de mariage; Narbonne-Lara, Louis-Marie-Jacques-Amalric de
  - Minutes. 1808, janvier, janvier 1808; MC/ET/IV/995
    - MÂCON § Mariage de Claude Philibert BARTHELOT de RAMBUTEAU, propriétaire, demeurant ordinairement à Chamgrenon, commune de Charnay, arrondissement de Mâcon, département de Saône et Loire, avec procurations devant notaire de MÂCON, jointes., 19 janvier 1808; MC/ET/IV/995
      procuration; contrat de mariage
  - Minutes. 1808, février, février 1808; MC/ET/IV/996
  - Minutes. 1808, mars - 1808, avril, mars 1808 - avril 1808; MC/ET/IV/997
  - Minutes. 1808, mai - 1808, juin, mai 1808 - juin 1808; MC/ET/IV/998
  - Minutes. 1808, juillet - août, juillet - août 1808; MC/ET/IV/999
    1808, juillet à 22 août: actes passés par-devant Pierre Lalleman.
    1808, 23 août à 31 août: actes passés par-devant Jean-Jacques Colin.
  - Minutes (testaments). 1749 - 1824, MC/ET/IV/1096
    1749 à 1761: testaments authentiques déposés par-devant Jean Andrieu.
    1767 à 1786: testaments authentiques déposés par-devant Martin La Grenée.
    1786, à an IV (1796, 22 septembre): testament authentiques déposés par-devant Charles Poultier.
    an VIII (1799) à 1806: testaments authentiques à l'exception de deux testaments olographes déposés par-devant Pierre Lalleman.
    1808 à 1820: testaments authentiques à l'exception d'un testament olographe déposés par-devant Jean-Jacques Colin.
    1820 à 1824: testaments authentiques à l'exception d'un testament olographe déposés par-devant Philippe Garnot.
    testament
- Répertoire(s) de Pierre LALLEMAN, 4 février 1791 - 4 janvier 1809; MC/RE/IV/11
  - Répertoire. 1791, 4 février - 1809, 4 janvier, 4 février 1791 - 4 janvier 1809; MC/RE/IV/11
    Répertoire des notaires Charles Poultier (4 février 1791-24 prairial an VI (12 juin 1798)), Pierre Lalleman (5 thermidor an VI (23 juillet 1798)-22 août 1808), Jean-Jacques Colin (23 août 1808- 4 janvier 1809).
    Informations concernant le classement et la cotation:
    Le niveau inférieur de description, quand il existe, correspond aux mentions d'actes contenues dans le répertoire. Parmi celles-ci, certaines peuvent y être décrites, de manière plus ou moins détaillée. Pour consulter l'acte proprement dit, il convient de rechercher la cote au niveau des articles (registre ou liasse) des minutes du notaire (cote de type 'MC/ET').
    - Inventaire après décès de Charles-Nicolas Ringard, rue Saint-Martin, n° 282., 12 germinal an VIII (2 avril 1800)
      Informations concernant le classement et la cotation du document:
      Attention: la cote de répertoire (de type 'MC/RE') ne permet pas de consulter la minute de l'acte. ll convient de rechercher la cote de la minute (de type 'MC/ET') au niveau des articles (registre ou liasse) de minutes du notaire.
      L'accès aux images numérisées des pages du répertoire se fait au niveau de description supérieur (' Répertoire du notaire '), rubrique ' Consulter les archives numérisées associées'.
      Base Miriad 2 des inventaires après décès, 1801-1850, par Thierry Boudignon, avec le concours de Marie-France Nivet et du personnel du Minutier central, 1995-2012 (base de données migrée: voir contexte dans le Plan d’orientation général - Notaires de Paris, guides thématiques du Minutier).
      Date de révision: 2011
      Date de création de la notice: 2007
      inventaire après décès; Saint-Martin (rue); Ringard, Charles-Nicolas
    - Inventaire après décès de Louis Delormel, limonadier, rue Baillif, n° 5., 6 floréal an VIII (26 avril 1800)
      inventaire après décès; Baillif (rue); Delormel, Louis; restaurateur
    - Inventaire après décès de Louis Prévost, rue des Deux-Portes, n° 18., 7 prairial an VIII (27 mai 1800)
      inventaire après décès; Deux-Portes (rue des); Prévost, Louis
    - Inventaire après décès Marie-Françoise Gallerant veuve de Pierre Coulliard-Laborde (pour Culhat-Coreil, notaire)., 13 messidor an VIII (2 juillet 1800)
      Acte passé par-devant un notaire substituant:
      Me Culhat-Coreil.
      inventaire après décès; Gallerand, Marie-Françoise; Coulliard-Laborde, Pierre
    - Inventaire après de décès de Jean-Baptiste Goujon, marchand papetier, rue Neuve-des-Petits-Champs, n° 19., 15 messidor an VIII (4 juillet 1800)
      inventaire après décès; Neuve-des-Petits-Champs (rue); Goujon, Jean-Baptiste; papetier
    - Inventaire après décès Joseph Faure, n°38 rue de la Victoire., 21 messidor an VIII (10 juillet 1800)
      inventaire après décès; Victoire (rue de la); Faure, Joseph
    - Inventaire après décès de Jacques Cuinet, n°13 rue de la Victoire., 24 messidor an VIII (13 juillet 1800)
      inventaire après décès; Victoire (rue de la); Cuinet, Jacques
    - Inventaire après décès de Jeanne-Françoise Donné, rue Grange-Batelière, n° 5., 29 messidor an VIII (18 juillet 1800)
      inventaire après décès; Grange-Batelière (rue de la); Donné, Jeanne-Françoise
    - Inventaire après décès de Alexandre-Antoine Thion-Lachaume, rue Helvetius, n° 675. Adélaïde-Colombe Granger, sa veuve., 13 thermidor an VIII (1er août 1800)
      inventaire après décès; Helvétius (rue); Thion-Lachaume, Alexandre-Antoine; Granger, Adélaïde-Colombe
    - Inventaire après décès de François-Simon Corbel, n° 33 rue Taitbout., 14 vendémiaire an IX (6 octobre 1800)
      inventaire après décès; Taitbout (rue); Corbel, François-Simon
    - Inventaire après décès de Marguerite-Elisabeth Lemaire femme de Henry-David Margotin, n°14 rue des Nonnaindières., 14 brumaire an IX (5 novembre 1800)
      inventaire après décès; Nonnains-d'Hyères (rue des); Lemaire, Marguerite-Elisabeth; Margotin, Henry-David
    - Procès-verbal de comparution et inventaire après décès de Guillaume Bouet, n° 951 rue du Pot-de-Fer., 16 brumaire an IX (7 novembre 1800)
      procès-verbal; comparution; inventaire après décès; Pot-de-Fer (rue du); Bouet, Guillaume
    - Inventaire après décès de Germain Hanigre, rue Pinon., 1er frimaire an IX (22 novembre 1800)
      inventaire après décès; Pinon (rue); Hanigre, Germain
    - Inventaire après décès de Pierre-Jean-Baptiste Masson, Petit-Pilliers-des-Halles. Marie-Claude-Geneviève Pépin, sa veuve, rue des Lombards., 8 nivôse an IX (29 décembre 1800)
      inventaire après décès; Halles (piliers des); Lombards (rue des); Masson, Pierre-Jean-Baptiste; Pépin, Marie-Claude-Geneviève
    - Dépôt d'un paquet cacheté., 9 pluviose an IX (29 janvier 1801)
      dépôt de pièces
    - Inventaire après décès de Gabrielle-Catherine Goulliart, place du Panthéon., 11 ventôse an IX (2 mars 1801)
      inventaire après décès; Panthéon (place du); Goulliart, Gabrielle-Catherine
    - Inventaire après décès de Marie-Madeleine Hemon femme d' Etienne-Simon Thibault, rue des Arcis., 29 ventôse an IX (20 mars 1801)
      inventaire après décès; Arcis (rue des); Hemon, Marie-Madeleine; Thibault, Etienne-Simon
    - Inventaire après décès de Marie-Anne Fourcault veuve d'Antoine Hedouin, n°176, boulevard Saint-Martin., 19 floréal an IX (9 mai 1801)
      inventaire après décès; Saint-Martin (boulevard); Fourcault, Marie-Anne; Hedouin, Antoine
    - Inventaire après décès de Odile-Thérèse Guillaume femme de Jean-Baptiste Benoist, rue Saint-Etienne, n° 149., 24 prairial an IX (13 juin 1801)
      inventaire après décès; Saint-Etienne (rue); Guillaume, Odile-Thérèse; Benoist, Jean-Baptiste
    - Inventaire après décès de Jeanne Coudrey, épouse de Silvain Delaume, rue Saint-Martin, n° 141., 6 messidor an IX (25 juin 1801)
      inventaire après décès; Saint-Martin (rue); Coudrey, Jeanne; Delaume, Sylvain
    - Inventaire après décès de Françoise Mercier veuve de Roland Thiercelin., 11 brumaire an X (2 novembre 1801)
      inventaire après décès; Mercier, Françoise; Thiercelin, Roland
    - Inventaire après décès de Jean-Baptiste-Claude Vaubertrand., 5 nivôse an X (26 décembre 1801)
      inventaire après décès; Vaubertrand, Jean-Baptiste-Claude
    - Inventaire après décès de Marie-Louise-Esther Perard femme de Claude-Dieudonné Cousin., 12 nivôse an X (2 janvier 1802)
      inventaire après décès; Perard, Marie-Louise-Esther; Cousin, Claude-Dieudonné
    - Inventaire après décès de Renée Couraud, épouse de Simon-René Galais, rue Tireboudin, n° 16., 3 ventôse an X (22 février 1802)
      inventaire après décès; Tireboudin (rue); Couraud, Renée; Galais, Simon-René
    - Inventaire après décès de Marie-Henriette-Sophie Champion femme de Jean-Baptiste-Joseph Delecloy., 3 germinal an X (24 mars 1802); Cet inventaire est de nouveau noté quelques pages suivantes ainsi: Inventaire après décès de Marie-Henriette-Sophie Delecloy femme de Jean-Baptiste-Joseph Champion.
      inventaire après décès; Champion, Marie-Henriette-Sophie; Delecloy, Jean-Baptiste-Joseph; Delecloy, Marie-Henriette-Sophie; Champion, Jean-Baptiste-Joseph
    - Inventaire après décès de Jean-Jérôme Gaulthier., 1er prairial an X (21 mai 1802)
      inventaire après décès; Gaulthier, Jean-Jérôme
    - Inventaire après décès de Hubert Saguier, rue des Deux-Portes-Saint-Sauveur, n° 18., 9 messidor an X (28 juin 1802)
      inventaire après décès; Deux-Portes-Saint-Sauveur (rue des); Saguier, Hubert
    - Inventaire après décès de François Brulay., 2 thermidor an X (21 juillet 1802)
      inventaire après décès; Brulay, François
    - Inventaire après divorce de Marie Lapair, ci-devant épouse Jacque Dorgeot, n° 403 rue Jocquelet., 26 thermidor an X (14 août 1802)
      inventaire; Joquelet (rue); Lapair, Marie; Dorgeort, Jacques
    - Inventaire après décès de Marguerite-Alexandrine Bouchet épouse d'Antoine Antoine, 336 rue Geoffroy-Langevin., 2 fructidor an X (20 août 1802)
      inventaire après décès; Geoffroy-l'Angevin (rue); Bouchet, Marguerite-Alexandrine; Antoine, Antoine
    - Inventaire après décès de Suzanne-Geneviève Pruneaut ou Prunant veuve de Jean-François-Gaston Delanos, rue de la Tonnellerie, n° 252., 22 fructidor an X (9 septembre 1802)
      inventaire après décès; Tonnellerie (rue de la); Pruneaut, Suzanne-Geneviève; Delanos, Jean-François-Gaston; Prunant, Suzanne-Geneviève
    - Inventaire après décès de Antoine Tragit., 29 fructidor an X (16 septembre 1802)
      inventaire après décès; Tragit, Antoine
    - Inventaire après décès de Louis-Alexandre Regnier., 3 jour complémentaire an X (20 septembre 1802)
      inventaire après décès; Regnier, Louis-Alexandre
    - Inventaire après décès de Françoise-Eléonore Desantoul épouse de Jean-Louis Lasserre., 15 vendémiaire an XI (7 octobre 1802)
      inventaire après décès; Desantoul, Françoise-Eléonore; Lasserre, Jean-Louis
    - Inventaire après décès d' Antoine Daure, rue Saint-Marc, n° 14., 12 brumaire an XI (3 novembre 1802)
      inventaire après décès; Saint-Marc (rue); Daure, Antoine
    - Inventaire après décès de Madeleine-Sophie Arnould., 17 brumaire an XI (8 novembre 1802)
      inventaire après décès; Arnould, Madeleine-Sophie
    - Inventaire après décès de Joséphine-Aldegonde Ringard, femme de Jean-Jacques Goulliart, 315 rue de Bussy, 20 frimaire an XI (11 décembre 1802)
      inventaire après décès; Buci (rue de); Ringard, Joséphine-Aldegonde; Goulliart, Jean-Jacques
    - Inventaire après décès de Pierre Brard, rue des Cinq-Diamants, n° 30., 22 pluviose an XI (11 février 1803)
      inventaire après décès; Cinq-Diamants (rue des); Brard, Pierre
    - Inventaire après décès de Marie-Philippe Denuelle, femme séparée de biens de Louis-Jean Brunet, rue du Bout-du-Monde, n° 240., 28 ventôse an XI (19 mars 1803)
      inventaire après décès; Bout-du-Monde (rue du); Denuelle, Marie-Philippe; Brunet, Louis-Jean
    - Inventaire après décès de Félicité Bernier veuve de François Delabarre, rue des Amandiers, n° 4., 28 ventôse an XI (19 mars 1803)
      inventaire après décès; Amandiers (rue des); Bernier, Félicité; Delabarre, François
    - Inventaire après décès de Anne-Jacquette Baumar, divorcée de Jean-Antoine-Vincent Menghini, épouse de François Vedrenne, rue Neuve-Saint-Roch, n° 137., 21 floréal an XI (21 avril 1803)
      inventaire après décès; Neuve-Saint-Roch (rue); Baumar, Anne-Jacquette; Vedrenne, François; Menghini, Jean-Antoine-Vincent
    - Inventaire après décès de Marie-Claude Guichon, femme Nicolas Gouffier., 21 floréal an XI (11 mai 1803)
      inventaire après décès; Guichon, Marie-Claude; Gouffier, Nicolas
    - Inventaire après décès de Charles-Joseph Vanhove., 29 messidor an XI (18 juillet 1803)
      inventaire après décès; Vanhove, Charles-Joseph
    - Inventaire après décès de Martial Maschat, rue Mazarine, n° 1564., 1er thermidor an XI (20 juillet 1803)